臺灣桃園地方法院小額民事判決
111年度桃保險小字第34號
原      告  明台產物保險股份有限公司

法定代理人  長瀬耕一
訴訟代理人  王一如  
            黃俊瑜  
被      告  周書緯  

上列當事人間請求損害賠償事件，本院於民國111 年4月1 日言
詞辯論終結，判決如下：
    主    文
被告應給付原告新臺幣陸萬伍仟玖佰捌拾參元，及自民國一百一
十年九月四日起至清償日止，按週年利率百分之五計算之利息。
訴訟費用新臺幣壹仟元由被告負擔。
本判決得假執行。
    理由要領
一、被告於民國109 年3月24日18時18分許，騎乘車號000-000號
　　普通重型機車，行經桃園市○○區○○路0段000號前時，因駕車
    不慎而撞擊原告承保之車牌號碼000-0000號自用小客車（下
    稱系爭車輛），致系爭車輛受損等情，業據其提出系爭車輛
    行車執照、車損照片等為證，並據本院依職權向桃園市政府
    警察局蘆竹分局調閱本件道路交通事故現場圖、調查報告表
    ㈠㈡及現場照片等資料，經核與原告所述相符，且為被告所不
    爭執，堪信為真實。
二、至被告雖辯稱：伊沒有看過系爭車輛損害情形，原告處理方
    式不當，請求金額過高云云。惟依原告提出之大桐汽車股份
    有限公司出具之估價單觀之（見支付命令卷第10至11頁），
    其維修內容亦皆與本件事故現場之系爭車輛受損部位照片相
    符（見本院卷第12頁反面），應已足認定此部分維修費用之
    支出，確係系爭車輛因本件事故所受侵害而生，且金額亦未
    有明顯過高之情形，故被告所辯，自非可取。
三、按物被毀損時，被害人除得依民法第196 條請求賠償外，並
    不排除民法第213 條至第215 條之適用。依民法第196 條請
    求賠償物被毀損所減少之價額，得以修復費用為估定之標準
    ，但以必要者為限（例如：修理材料以新品換舊品，應予折
    舊）。查系爭車輛修復費用為新臺幣（下同）86,633元（工
    資2,688元、零件83,945元），有大桐汽車股份有限公司出
    具之估價單與統一發票在卷可稽（見支付命令卷第10至12頁
    ）。而依行政院財政部發布之「固定資產耐用年數表」規定
    ，汽車如非屬運輸業用客車、貨車，其耐用年數為5 年，並
    依同部訂定之「固定資產折舊率表」規定，耐用年數5 年依
    定率遞減法之折舊率為千分之369 ，其最後1年之折舊額，
    加歷年折舊累計額，其總和不得超過該資產成本原額10分之
    9 。查系爭車輛係於108 年8 月出廠，有系爭車輛行車執照
    影本在卷為憑（見支付命令卷第4 頁），至本件事故發生之
    109 年3 月24日，系爭車輛之實際使用年數為8個月，故原
    告就零件部分得請求之金額應以63,295元為限【83,945－（8
    3,945×0.369×8/12）＝63,295】，加計工資2,688元，共計65
    ,983元，即為原告得請求之修復費用。
四、綜上所述，原告依侵權行為及保險代位法律關係，請求被告
    給付65,983元，及自支付命令送達（見支付命令卷第27頁）
    之翌日即110 年9 月4日起至清償日止，按週年利率5%計算
    之利息，為有理由，應予准許。
五、本件係依民事訴訟法第436 條之8 第1 項適用小額訴訟程序
    所為之判決，依同法第436 條之20之規定，法院為被告敗訴
    之判決時，應依職權宣告假執行。
六、訴訟費用負擔之依據：民事訴訟法第78條。並依同法第436
    條之19第1 項規定，確定訴訟費用額為原告繳納之第一審裁
    判費1,000 元由被告負擔。
　　
中    華    民    國   111    年    4     月    15    日
                  桃園簡易庭  法  官  汪智陽
以上正本係照原本作成。
如不服本判決，應於送達後20日內，向本院提出上訴狀並表明上
訴理由，如於本判決宣示後送達前提起上訴者，應於判決送達後
20日內補提上訴理由書（須附繕本）。
如委任律師提起上訴者，應一併繳納上訴審裁判費。
中    華    民    國   111    年    4     月    15    日
                              書記官  陳家蓁
附錄：
一、民事訴訟法第436條之24第2項：
    對於小額程序之第一審裁判上訴或抗告，非以其違背法令為
    理由，不得為之。
二、民事訴訟法第436條之25：
    上訴狀內應記載上訴理由，表明下列各款事項：
    ㈠原判決所違背之法令及其具體內容。
    ㈡依訴訟資料可認為原判決有違背法令之具體事實。
三、民事訴訟法第471條第1項：（依同法第436條之32第2項規定
    於小額事件之上訴程序準用之）
    上訴狀內未表明上訴理由者，上訴人應於提起上訴後20日內
    ，提出理由書於原第二審法院；未提出者，毌庸命其補正，
    由原第二審法院以裁定駁回之。